臺灣橋頭地方法院刑事判決　
110年度交易字第100號
聲  請  人  臺灣橋頭地方檢察署檢察官
被      告  林良水



                  （現另案於法務部○○○○○○○○羈押                      中）
上列被告因公共危險案件，經檢察官聲請簡易判決處刑（110年
度速偵字第1446號），本院認不宜以簡易判決處刑（110年度交
簡字第2245號），改以通常程序審理，被告於本院準備程序中就
被訴事實為有罪之陳述，經告知簡式審判程序之旨，並聽取被告
及檢察官之意見後，裁定行簡式審判程序，並判決如下：
    主  文
林良水犯不能安全駕駛動力交通工具罪，累犯，處有期徒刑壹年
參月。 
    事  實
一、林良水於民國110年9月23日21時許，在其位於高雄市○○區○○
    路00號居所內飲用酒類後，明知其吐氣所含酒精濃度已達每
    公升0.25毫克之不能安全駕駛法定標準，仍基於服用酒類不
    能安全駕駛動力交通工具之犯意，於110年9月24日2時許，
    駕駛車牌號碼000-0000號自用小客車上路。嗣於同日2時30
    分許，行經高雄市大社區三中路與經建路口，因紅燈右轉而
    為警攔查，並察覺其身上有酒味，經警於同日2時39分許對
    其施以吐氣酒精濃度測試，測得其吐氣酒精濃度為每公升0.
    30毫克，而悉上情。
二、案經高雄市政府警察局仁武分局報告臺灣橋頭地方檢察署檢
    察官偵查後聲請簡易判決處刑。
    理  由
壹、程序事項
　　按除被告所犯為死刑、無期徒刑、最輕本刑為3 年以上有期
    徒刑之罪或高等法院管轄第一審案件者外，於前條第1 項程
    序進行中，被告先就被訴事實為有罪之陳述時，審判長得告
    知被告簡式審判程序之旨，並聽取當事人、代理人、辯護人
    及輔佐人之意見後，裁定進行簡式審判程序，刑事訴訟法第
    273 條之1 第1 項定有明文。本案被告林良水所犯屬法定刑
    為死刑、無期徒刑、最輕本刑為3 年以上有期徒刑以外之罪
    ，渠於準備程序時就被訴事實為有罪之陳述【見院卷第117
    頁】，經告知簡式審判程序要旨並聽取當事人意見，經被告
    同意適用簡式審判程序後，本院亦認無不得或不宜改依簡式
    審判程序進行之處，爰依刑事訴訟法第273 條之1 第1 項規
    定裁定進行簡式審判程序，合先敘明。又簡式審判程序之證
    據調查，依刑事訴訟法第273 條之2 規定，不受同法第159 
    條第1 項、第161 條之2 、第161 條之3 、第163 條之1 及
    第164 條至第170 條規定之限制，附此說明。
貳、實體事項
一、認定犯罪事實所憑之證據及理由
　　訊據被告就上揭事實坦承不諱【見警卷第3 頁至第6 頁、偵
    卷第77頁至第78頁、院卷第117頁、第122頁、第124頁】，
    復有高雄市政府警察局仁武分局大社分駐所酒精測試報告、
    財團法人台灣商品檢測驗證中心呼氣酒精測試器檢定合格證
    書、高雄市○○○○○○○○○道路○○○○○○○○○○○○號碼000-0000號車
    輛詳細資料報表等證據資料在卷可佐【見警卷第21頁、第23
    頁、第25頁、第27頁】，堪信被告所為之任意性自白確與事
    實相符。是本件事證已臻明確，被告犯行洵堪認定，應予依
    法論科。
二、論罪科刑
　㈠核被告所為，係犯刑法第185 條之3 第1 項第1 款之不能安
    全駕駛動力交通工具罪。 
  ㈡被告前於103 年間因不能安全駕駛動力交通工具案件，經臺
    灣高雄地方法院（下稱高雄地院）103年度審交易字第1237
    號判決判處有期徒刑10月，上訴後經臺灣高等法院高雄分院
    104年度交上易字第58號判決上訴駁回確定；又於104年間因
    不能安全駕駛動力交通工具案件，經高雄地院104年度審交
    易字第1602號判決判處有期徒刑11月確定，上開各罪接續執
    行，於106年10月26日縮短刑期假釋出監，所餘刑期並付保
    護管束，於106 年11 月9日保護管束期滿假釋未經撤銷視為
    執行完畢等情，有檢察官所提出之上開刑事判決、全國刑案
    資料查註表，及臺灣高等法院被告前案紀錄表在卷可查【見
    院卷第11頁至第34頁、第83頁至第112頁】，是被告受有期
    徒刑執行完畢後，5 年以內故意再犯本件有期徒刑以上之罪
    ，應依刑法第47條第1 項之規定，論以累犯。本院依檢察官
    之主張，審酌被告前因酒後駕車行為經法院判刑並執行完畢
    後，仍不知悔悟而為本件酒後駕車之犯行，及被告為本案犯
    行之情節等一切情狀（詳如二、㈢所示），認本案核無司法
    院大法官釋字第775 號解釋意旨所指依刑法第47條第1 項規
    定對被告加重最低本刑，即致生其所受之刑罰超過其所應負
    擔罪責之情形，而爰依刑法第47條第1 項之規定加重其刑（
    法定本刑均俱予加重）。
　㈢爰依據行為人之責任為基礎，審酌現今酒駕肇事對社會交通
    用路人之危害甚大，業經媒體大肆播送，且政府宣傳酒後不
    得駕車不遺餘力，已為社會大眾所周知，被告自難諉不知情
    ，而被告除前開構成累犯不予重複評價之前科外，尚有數次
    酒後駕車之公共危險前科之品行資料，有上開前案紀錄表可
    佐，足見被告明知酒後駕車因影響人對於車輛之操縱性、控
    制力，對用路人造成不可預知之危險，為法律所明定禁止，
    竟仍執意投機，飲酒後駕駛汽車上路，顯心存僥倖，且無視
    法律之禁令，並罔顧公眾之交通安全及其他用路人之生命、
    身體法益，忽視其可能造成之危害性，所為實屬不該；再考
    量被告坦承犯行之犯後態度，及酌以被告所測得吐氣酒精濃
    度為每公升0.30毫克；復審酌被告自陳國中肄業之智識程度
    、入監前為鐵工臨時工，月收入約3萬多元，家庭經濟狀況
    小康，及領有第七類殘障手冊之身體狀況【見院卷第124頁
    】等一切情狀，量處如主文所示之刑。
據上論斷，應依刑事訴訟法第273條之1第1項、第299條第1項前
段，判決如主文。
本案經檢察官黃聖淵聲請以簡易判決處刑，檢察官陳盈辰到庭執
行職務。
中　　華　　民　　國　　111 　年　　5　　月　　20　　日
              刑事第二庭      法  官  姚怡菁       
以上正本證明與原本無異。
如不服本判決應於收受送達後20日內向本院提出上訴書狀，並應
敘述具體理由；如未敘述上訴理由者，應於上訴期間屆滿後20日
內向本院補提理由書（均須按他造當事人之人數附繕本）「切勿
逕送上級法院」。
中　　華　　民　　國　　111 　年　　5 　　月　　20　　日
                              書記官 楊淳如
附錄本件判決論罪科刑法條：
中華民國刑法第185條之3
駕駛動力交通工具而有下列情形之一者，處3年以下有期徒刑，
得併科30萬元以下罰金：
一、吐氣所含酒精濃度達每公升零點二五毫克或血液中酒精濃度
    達百分之零點零五以上。
二、有前款以外之其他情事足認服用酒類或其他相類之物，致不
    能安全駕駛。
三、服用毒品、麻醉藥品或其他相類之物，致不能安全駕駛。
因而致人於死者，處3年以上10年以下有期徒刑，得併科2百萬元
以下罰金；致重傷者，處1年以上7年以下有期徒刑，得併科1百
萬元以下罰金。
曾犯本條或陸海空軍刑法第54條之罪，經有罪判決確定或經緩起
訴處分確定，於十年內再犯第1項之罪因而致人於死者，處無期
徒刑或5年以上有期徒刑，得併科3百萬元以下罰金；致重傷者，
處3年以上10年以下有期徒刑，得併科2百萬元以下罰金。

卷宗標目對照表 
一、高雄市政府警察局仁武分局高市警仁分偵字第1107296060號卷，稱警卷； 二、臺灣橋頭地方檢察署110年度速偵字第1446號卷，稱偵卷； 三、臺灣橋頭地方法院110年度交簡字第2245號卷，稱交簡卷； 四、臺灣橋頭地方法院110年度審交易字第751號卷，稱審交易卷； 五、臺灣橋頭地方法院110年度交易字第100號卷，稱院卷。